# 请教陈版，控制披露的问题

提问人：gpqg 时间：2019-06-11 18:01:03
陈版，A是 B同一控制下企业合并子公司，A 新设的子公司 C，那C 在B的层面（最终控制方）是新设合并还是同一控制下企业合并？谢谢陈版！

回答人：chenyiwei
如果 C 的新设是在 A 取得 B 的控制权之后，且这两个交易不属于一揽子交易的，则 C属于新设的子公司，不是同一控制下合并取得的子公司。

提问人：gpqg 时间：2019-06-11 23:45:11
如果 C 的新设是在B 取得 A的控制权之前呢？此时 B 在取得 A控制权后是不是就是非同一控制下企业合并呢？对于 C 也是非同一控制下企业合并呢？
谢谢陈版！

回答人：chenyiwei
可以这样理解。